臺灣桃園地方法院刑事判決　　　　　　　　　　　　　　九十三年度易字第六四號
　　公　訴　人　臺灣桃園地方法院檢察署檢察官
　　被　　　告　甲○○　男　四.
　　　　　　　　Ａ○○　男　三.
　　　　　　　　丁○○　男　四.
　　　　　　　　天○○　男　三.
　　　　　　　　　　　　（
　　　　　　　　Ｆ○○　男　三.
右列被告因恐嚇取財案件，經檢察官提起公訴（九十二年度偵字第一六０一、四二八
一、五八四四、七０六六、九０九四、一三八九六號），本院判決如左︰
    主  文
甲○○連續幫助意圖為自己不法之所有，以恐嚇使人將本人之物交付，處有期徒刑拾
月。
Ａ○○連續幫助意圖為自己不法之所有，以恐嚇使人將本人之物交付，累犯，處有期
徒刑陸月，如易科罰金，以佰元折算壹日。
丁○○連續幫助意圖為自己不法之所有，以恐嚇使人將本人之物交付，處有期徒刑陸
月，如易科罰金，以佰元折算壹日。
天○○連續幫助意圖為自己不法之所有，以恐嚇使人將本人之物交付，處有期徒刑陸
月，如易科罰金，以佰元折算壹日。
Ｆ○○連續幫助意圖為自己不法之所有，以恐嚇使人將本人之物交付，累犯，處有期
徒刑肆月，如易科罰金，以佰元折算壹日。
    事  實
一、甲○○有竊盜、賭博、贓物前科。丁○○有侵占、偽造文書前科。天○○有違反
    動產擔保交易法前科（於本件均不構成累犯）。Ａ○○有偽造文書、違反麻醉藥
    品管理條例、竊盜、詐欺、侵占前科，前於民國八十七年間因詐欺案件，經判處
    有期徒刑十月確定，於八十八年九月十五日執行完畢，又因侵占、違反毒品危害
    防制條例、妨害兵役，分別經判處有期徒刑十月、五月、三月，定應執行有期徒
    刑一年六月，於九十一年十月三十一日縮短刑期執行完畢。Ｆ○○有殺人、竊盜
    前科，前於八十七年間因竊盜、妨害風化案件，經分別判處有期徒刑五月、一年
    八月，經接續執行，九十年七月六日假釋出獄，九十年八月二日假釋期滿，其未
    執行刑以已執行論而執行完畢。
二、甲○○明知金融帳戶為個人理財之工具，如將金融帳戶出租或出借予他人使用，
    即可能成為他人規避警方偵查之犯罪取贖工具，竟因自己經濟陷於拮据，為圖獲
    取厚利，於九十一年間不詳時日，在報紙分類廣告刊登「收銀簿」字詞之買賣銀
    行帳戶廣告，以招攬不特定人向其買賣帳戶。Ａ○○、丁○○、天○○、Ｆ○○
    等人見該分類廣告，亦明知申請開設金融帳戶並無特殊限制，任何人均得以自己
    名義且可向不同金融機構申請多數帳戶使用，對於不以自己名義申請，反而蒐集
    承租他人帳戶使用，應有合理懷疑可預見他人將會為非法之使用，竟亦為圖得不
    法之利益，分別於附表一所示之時間、地點，以每份銀行帳戶新台幣（下同）一
    千元或一千五百元之代價，多次將其自己於附表所示金融機構所申請之帳戶出借
    予甲○○，甲○○收集後，再以每份銀行帳戶四千元之代價，自九十一年七月間
    起至九十二年一月初止，多次在新竹火車站、桃園市聖保祿醫院附近便利超商、
    桃園市後火車站建國公園、國道二號高速公路八德交流道優加力加油站等處，將
    其自己名義所申請及所收購而來之帳戶交付出借予壬○○、酉○○、Ｎ○○、辰
    ○○（原名張水星）所組成之「擄車勒贖」集團（壬○○、酉○○、Ｎ○○、辰
    ○○部分由檢察官另案處理），壬○○等人取得該帳戶後，即自九十一年八月間
    起，在附表二所示之時間、地點，竊取李錦相、未○○、黃○○、Ｍ○○、丙○○、癸○○、亥○○、Ｉ○○、寅○、己○○、玄○○、Ｃ○○、辛○○、庚○○、Ｇ○○、Ｄ○○、巳○○、午○○、丑○○、Ｌ○○、李錦相、宇○○、Ｂ
    ○○、子○○、宙○○、Ｊ○○、地○○、乙○○、申○○、Ｋ○○、卯○○、
    Ｈ○○、戊○○、龔士真、戌○○、Ｅ○○、駱祖康、吳佳原等人所有如附表二
    所示之自小客車，得手後，再以電話與李錦相等人聯絡，表示如欲取回自小客車
    須匯款至附表二所示之帳戶，否則即無法取回車輛等惡害通知，除Ｉ○○、申○○、Ｋ○○等人未付款外，其餘李錦相等人因心生畏懼而分別將附表二所示之金
    額匯款至該帳戶，嗣於九十一年十二月三十日下午四時許，警方循線在桃園縣桃
    園市○○路四七六號查獲Ｆ○○，再於九十二年一月八日十二時，在桃園縣龜山
    鄉○○路○段二五三號聯邦商業銀行迴龍分行前查獲Ａ○○、丁○○、天○○，
    並扣得天○○存摺四本（聯邦商業銀行000000000000號、華南商業
    銀行000000000000號、復華銀行0000000000000號、
    台北國際商業銀行0000000000000號）、Ａ○○存摺四本（華南商
    業銀行000000000000號、遠東國際商業銀行0000000000
    000號、建華銀行00000000000000號、新竹國際商業銀行00
    000000000號）、丁○○存摺二本（第一商業銀行000000000
    00號、萬通商業銀行00000000000000號）及林俊怡存摺一本（
    三峽橫溪郵局0000000000000000號）、周容生存摺一本（台北
    光華郵局00000000000000000號）、蔡炘廷存摺一本（新莊後
    港路郵局00000000000000000號）、陳秀芬存摺三本（遠東國
    際商業銀行00000000000000號、台新銀行0000000000
    0000號、華泰商業銀行000000000000號）、楊揚鎮存摺二本（
    建華銀行00000000000000號、國泰銀行00000000000
    00000號）。
三、案經桃園縣政府警察局龜山分局、大園分局、平鎮分局、桃園分局、八德分局報
    請臺灣桃園地方法院檢察署檢察官偵查起訴。
　　理　由
一、訊據被告甲○○、Ａ○○、丁○○、天○○、Ｆ○○等人對於右揭事實，均坦承
    不諱，核與證人Ｎ○○、周容生、蔡炘廷及被害人李錦相、未○○、黃○○、Ｍ
    ○○、丙○○、癸○○、亥○○、Ｉ○○、寅○、己○○、玄○○、Ｃ○○、辛○○、庚○○、Ｇ○○、Ｄ○○、巳○○、午○○、丑○○、Ｌ○○、李錦相、
    宇○○、Ｂ○○、子○○、宙○○、Ｊ○○、地○○、乙○○、申○○、Ｋ○○
    、卯○○、Ｈ○○、戊○○、龔士真、戌○○、Ｅ○○、駱祖康、吳佳原等人之
    證述情節相符，並有車輛失竊查詢資料、匯款單、銀行帳戶開戶資料及交易明細
    表等在卷可佐，被告甲○○、Ａ○○、丁○○、天○○、Ｆ○○等人犯行堪以認
    定，應予依法論科。
二、核被告甲○○、Ａ○○、丁○○、天○○、Ｆ○○出於幫助犯意將其所申請或向
    他人收集而來之帳戶，以每份一千元或一千五百元代價出借交付予被告甲○○，
    再由被告甲○○以每份四千元之代價，出借交付壬○○、酉○○、Ｎ○○、辰○○所組成之「擄車勒贖」集團，而對於壬○○等人所犯恐嚇取財犯行予以事實上
    之助力，渠等所為均係犯刑法第三十條第一項、第三百四十六條第一項之恐嚇取
    財罪幫助犯。又被告甲○○、Ａ○○、丁○○、天○○、Ｆ○○先後多次將其所
    申請之帳戶出借，均時間緊接，方法相同，顯係基於概括犯意為之，均應依刑法
    第五十六條規定論以連續犯一罪，並加重其刑。又被告Ａ○○、Ｆ○○有如事實
    欄所載之前案科刑執行情形，有臺灣高等法院被告Ａ○○、Ｆ○○全國前案紀錄
    表各一份在卷可稽，渠等於有期徒刑執行完畢後，五年內再犯本件有期徒刑以上
    刑之罪，為累犯，均應依刑法第四十七條規定加重其刑，並遞加重之。又被告甲○○、Ａ○○、丁○○、天○○、Ｆ○○為恐嚇取財犯行之幫助犯，應依刑法第
    三十條第二項規定減輕之，並先加後減。公訴人以被告甲○○、Ａ○○二人多次
    向被告丁○○、天○○、廖本茂收購帳戶再予以轉售賺取差價，渠等自已參與壬○○等人之部分犯罪計劃無疑，因認被告甲○○、Ａ○○係與壬○○、酉○○、
    Ｎ○○、辰○○等人共犯竊盜、恐嚇取財犯行。惟訊之被告甲○○、Ａ○○均堅
    決否認有與壬○○、酉○○、Ｎ○○、辰○○等人共犯竊盜、恐嚇取財犯行，一
    致辯稱只有出借帳戶，並沒有參與竊車及撥打恐嚇電話等語。經查，證人壬○○
    、酉○○、Ｎ○○於本院審理時到庭為證，證人壬○○與被告甲○○、Ａ○○有
    共犯關係，於審理時行使其拒絕證言權，證人酉○○雖未拒絕證言，惟否認有參
    與竊車及恐嚇取財犯行，並稱不認識壬○○、Ｎ○○、辰○○及被告甲○○、Ａ
    ○○二人。而證人Ｎ○○就被告甲○○部分未拒絕證言，雖亦否認有犯竊車及恐
    嚇取財犯行，惟坦承曾向被告甲○○收購帳戶再交予他人使用等語，則依證人酉
    ○○、Ｎ○○之證言，並不足證明被告甲○○、Ａ○○有參與竊車及恐嚇取財犯
    行，又被告甲○○、Ａ○○所出借之銀行帳戶，除他人之帳戶外，尚包括其自己
    名義所申請之帳戶，如謂被告甲○○、Ａ○○確有參與竊盜及恐嚇取財犯行，則
    雖至愚亦不至以自己名義所申請之銀行帳戶作為恐嚇取財匯款之用，徒留日後警
    方之追查，再被告甲○○、Ａ○○將其自己及向他人所收集之帳戶交付壬○○等
    人使用，雖有對於竊盜後之恐嚇取財犯行予以助力，然提供帳戶行為本身並非竊
    盜及恐嚇取財犯罪之構成要件行為，且依卷存證據亦不能證明被告甲○○、Ａ○○有參與壬○○等人竊盜、恐嚇取財犯罪計劃之謀議，因之，綜上事證，尚不足
    證明被告甲○○、Ａ○○與壬○○、酉○○、Ｎ○○、辰○○間具有共同正犯關
    係。又被告甲○○、Ａ○○係恐嚇取財罪之幫助犯，已如前述，公訴人雖起訴被
    告甲○○、Ａ○○犯刑法第三百四十六條第一項恐嚇取財罪之正犯，惟正犯與從
    犯，僅係犯罪態樣不同，尚無變更起訴法條之問題。又被告甲○○、Ａ○○被訴
    竊盜部分，公訴人雖未論及該罪與恐嚇取財罪間之處斷關係，惟公訴人所指竊盜
    與恐嚇取財行為如均成立犯罪，則該二行為間應具有方法、結果之牽連犯裁判上
    一罪關係，因之，被告甲○○、Ａ○○被訴竊盜部分自不另為無罪之諭知。又公
    訴人另指訴被告丁○○、天○○、Ｆ○○除犯恐嚇取財罪之幫助犯外，另涉犯竊
    盜罪之幫助犯，惟查，被告丁○○、天○○、Ｆ○○提供帳戶供壬○○等人使用
    ，僅助成其恐嚇取財犯行之實施，渠等就壬○○等人竊盜犯行並未予以任何助力
    ，已如前述，則依前述說明，被告丁○○、天○○、Ｆ○○被訴竊盜部分，亦不
    另為無罪之諭知。爰審酌被告甲○○為貪圖厚利，竟以大量收集銀行帳戶出借，
    賺取其間之差價以換取暴利，嚴重影響警方對於刑事案件之偵查，破壞社會治案
    甚巨，被告甲○○於本件幫助恐嚇取財犯行實居主導角色，原應予以重罰，惟念
    及被告甲○○於犯罪後，頗有悔意，且積極配合警方偵查，並主動提供其前已交
    付之銀行帳戶戶名，以利防堵犯罪之再發生，及被告Ａ○○、丁○○、天○○、
    Ｆ○○均不思以正當方式換取生活所需，竟大量申請銀行帳戶出借圖利，嚴重影
    響犯罪之偵查，及渠等犯罪所得、犯罪後之態度，及於本院審理時就科刑範圍所
    表示之意見等一切情狀，分別量處如主文所示之刑，並就被告Ａ○○、丁○○、
    天○○、Ｆ○○等人所宣告之有期徒刑部分，諭知易科罰金之折算標準。
據上論斷，應依刑事訴訟法第二百九十九條第一項前段，刑法第五十六條、第三十條
第一項、第二項、第三百四十六條第一項、第四十七條、第四十一條第一項前段，罰
金罰鍰提高標準條例第一條前段、第二條，判決如主文。
本案經檢察官謝雯璣到庭執行職務。
中　　　華　　　民　　　國　　九十三　　年　　 十二 　　月　　 十四 　　日
　                                 臺灣桃園地方法院刑事第九庭
                                    　 審判長法　官　林明洲
                                    　　　　 法　官  林春鈴
                                    　　　　 法　官  黃斯偉
右正本證明與原本無異。
如不服本判決書應於送達後十日內向本院提出上訴狀（應附繕本），上訴於臺灣高等
法院。
                                    　　　　 書記官  李珈慧
中　　　華　　　民　　　國　　九十三　　年　　 十二 　　月　　 十四 　　日
論罪法條之依據：
中華民國刑法第三百四十六條
(單純恐嚇罪)
意圖為自己或第三人不法之所有，以恐嚇使人將本人或第三人之物交付者
，處六月以上五年以下有期徒刑，得併科一千元以下罰金。
以前項方法得財產上不法之利益，或使第三人得之者，亦同。
前二項之未遂犯罰之。
附表一：
┌──┬─────┬──────────────────────────┬──────────┐
│編號│姓　　名  │金融機構帳戶                                        │出借之時間地點      │
├──┼─────┼──────────────────────────┼──────────┤
│一  │甲○○    │遠東銀行桃園分行                                    │自九十一年七月間起至│
│    │          │誠泰銀行桃園分行                                    │九十二年一月初止，分│
│    │          │上海儲蓄商業銀行桃園分行                            │別在新竹火車站、桃園│
│    │          │玉山銀行桃園分行                                    │縣桃園市聖保祿醫院附│
│    │          │台灣中小企業銀行桃園分行                            │近便利商店、桃園市後│
│    │          │慶豐銀行桃園分行                                    │火車站建國公園、國道│
│    │          │台北銀行桃園分行                                    │二號高速公路八德交流│
│    │          │台灣土地銀行桃園分行                                │道優加力加油站等處，│
│    │          │新竹國際商業銀行新竹分行                            │將帳戶交付予壬○○、│
│    │          │國泰世華銀行                                        │Ｎ○○。            │
├──┼─────┼──────────────────────────┼──────────┤
│二  │Ａ○○    │台北銀行板橋分行                                    │自九十一年十月間起至│
│    │          │日盛銀行板橋分行                                    │九十二年一月初止，多│
│    │          │萬通銀行三重分行                                    │次在桃園火車站將其自│
│    │          │華泰銀行新莊分行                                    │己所申請及向他人收集│
│    │          │大眾銀行新莊分行                                    │之帳戶交付甲○○。  │
├──┼─────┼──────────────────────────┼──────────┤
│三  │丁○○    │聯邦銀行新莊分行                                    │自九十一年十二月間起│
│    │          │萬泰銀行土城分行                                    │至九十二年一月初止，│
│    │          │復華銀行新莊分行                                    │多次將所申請之帳戶交│
│    │          │台新銀行新莊分行                                    │付Ａ○○，及在板橋火│
│    │          │大眾銀行新莊分行                                    │車站、板橋篤行路等處│
│    │          │台灣中小企業銀行土城分行                            │，將所申請之帳戶交付│
│    │          │華泰銀行新莊分行                                    │甲○○。            │
│    │          │玉山銀行土城分行                                    │                    │
│    │          │誠泰銀行新莊分行                                    │                    │
│    │          │                                                    │                    │
├──┼─────┼──────────────────────────┼──────────┤
│四  │天○○    │華泰銀行新莊分行                                    │自九十一年十二月間起│
│    │          │上海商銀新莊分行                                    │至九十二年一月間止，│
│    │          │玉山銀行新莊分行                                    │多次將所申請之帳戶交│
│    │          │大眾銀行新莊分行                                    │付Ａ○○，及在板橋火│
│    │          │遠東銀行新莊分行                                    │車站將所申請之帳戶交│
│    │          │台新銀行新莊分行                                    │付甲○○。          │
├──┼─────┼──────────────────────────┼──────────┤
│五  │Ｆ○○    │安泰銀行中壢分行                                    │九十一年八月間，在桃│
│    │          │玉山銀行中壢分行                                    │園火車站將玉山銀行帳│
│    │          │富邦銀行桃園分行                                    │戶交付甲○○，另將其│
│    │          │                                                    │餘帳戶於不詳時間交付│
│    │          │                                                    │壬○○所委託前來收取│
│    │          │                                                    │帳戶之朱元達。      │
├──┼─────┼──────────────────────────┼──────────┤
│六  │周容生    │彰化銀行板橋分行                                    │                    │
│    │          │華南銀行板橋分行                                    │                    │
│    │          │台灣中小企業銀行板橋分行                            │                    │
│    │          │上海商銀板橋分行                                    │                    │
│    │          │大眾銀行板橋分行                                    │                    │
│    │          │建華銀行板橋分行                                    │                    │
│    │          │誠泰銀行板橋分行                                    │                    │
├──┼─────┼──────────────────────────┼──────────┤
│七  │蔡炘廷    │陽信商業銀行板橋分行                                │                    │
│    │          │萬泰商業銀行新莊分行                                │                    │
│    │          │萬通商業銀行新莊分行                                │                    │
│    │          │遠東銀行新莊分行                                    │                    │
│    │          │台新銀行新莊分行                                    │                    │
│    │          │誠泰銀行新莊分行                                    │                    │
│    │          │大眾銀行新莊分行                                    │                    │
│    │          │華泰銀行新莊分行                                    │                    │
│    │          │富邦銀行新莊分行                                    │                    │
│    │          │國泰銀行板橋分行                                    │                    │
│    │          │建華銀行板橋分行                                    │                    │
├──┼─────┼──────────────────────────┼──────────┤
│八  │楊揚鎮    │台新銀行三重分行                                    │                    │
│    │          │玉山銀行板橋分行                                    │                    │
│    │          │誠泰銀行三重分行                                    │                    │
├──┼─────┼──────────────────────────┼──────────┤
│九  │陳秀芬    │上海商銀永和分行                                    │                    │
│    │          │大眾銀行永和分行                                    │                    │
│    │          │台灣中小企業銀行永和分行                            │                    │
│    │          │誠泰銀行永和分行                                    │                    │
│    │          │聯邦銀行永和分行                                    │                    │
└──┴─────┴──────────────────────────┴──────────┘
附表二：
